# 请教陈版，企业将货物对外捐赠是否满足收入的确认条件？

提问人：gpqg 时间：2019-06-15 12:30:31
陈版，按照新的收入准则的规定，收入确认的前提条件有 5 个，其中一条就是该合同有明确的与所转让的商品相关的支付条款。也就是说，如果是企业将自己的非货币性资产，比如存货对外捐赠，是不是就不满足这一条件（没有支付条款），因此不满足收入确认的条件？
但是从另一个角度来看，我们是否可以把将货物对外捐赠分解成两个业务，即首先将对外捐赠视同按公允价值对外销售，然后再将销售所得价款对外捐赠。那么此时就可以看做是有支付条款了。
其次对外捐赠，也应该具有商业实质。主要是通过货物捐赠而非现金捐赠，为企业节约了现金流，减少了经济利益的流出。因此具有商业实质。
请陈版指正，谢谢！

回答人：chenyiwei
首先明确讨论前提：这是单纯的公益性捐赠，与任何其他交易没有关联，也不以其他任何交易为前提。
在此前提下，公益性捐赠不满足收入确认条件，直接按捐赠货物的账面价值和相关税费计入营业外支出。